臺灣士林地方法院小額民事判決
111年度士小字第1506號
原      告  三芝熱帶嶼社區管理委員會

法定代理人  王世傑  
訴訟代理人  江文華  
被      告  陳沈倖如

訴訟代理人  陳寶同  
上列當事人間請求給付管理費事件，本院於民國111年8月25日言
詞辯論終結，判決如下：
    主  文
被告應給付原告新臺幣柒仟肆佰壹拾元，及其中新臺幣柒仟壹佰
貳拾伍元自民國一一一年六月十一日起至清償日止，按週年利率
百分之五計算之利息。
被告應給付原告新臺幣玖拾參元。
原告其餘之訴駁回。
訴訟費用新臺幣壹仟元由被告負擔。
本判決原告勝訴部分得假執行。
    理由要領
一、原告主張：
(一)被告為門牌號碼新北市○○區○○街0號6樓房屋（下稱系爭房屋
    ，面積44.5坪）之所有權人，為原告社區之區分所有權人，
    每月應繳納管理費，惟被告自民國110年1月起至111年3月止
    積欠新臺幣（下同）7,125元之管理費未繳，且積欠5％滯納
    金285元，存證信函費用93元，乃依公寓大廈管理條例之規
    定，提起本件訴訟等語，並聲明求為判決：㈠被告應給付原
    告7,410元，及自起訴狀繕本送達翌日起至清償日止，按週
    年利率5％計算之利息；㈡被告應給付原告93元。
(二)對被告抗辯之陳述：109年底才發現AB棟管理費計算未包含
    共有的坪數，之前CD棟都有繳含共有的坪數，以前不知道，
    直到109年年底才發現，所以才從110年1月開始收等語。　
二、被告則以：原告依據108年度的規約來收取，但109年被告並
    未欠繳，卻主張被告110年有欠繳，AB棟有固定專用的停車
    位，CD棟僅有部分的人有停車位，部分停車位是共有。經過
    區權會通過的規約，才能變更管理費的收支辦法，管理會不
    能任意收取，不是多少錢的問題是不合理的問題等語，資為
    抗辯。
三、本院得心證之理由
(一)按公寓大廈應設置公共基金，其來源如下：一、起造人就公
    寓大廈領得使用執照一年內之管理維護事項，應按工程造價
    一定比例或金額提列。二、區分所有權人依區分所有權人會
    議決議繳納。三、本基金之孳息。四、其他收入。區分所有
    權人或住戶積欠應繳納之公共基金或應分擔或其他應負擔之
    費用已逾二期或達相當金額，經定相當期間催告仍不給付者
    ，管理負責人或管理委員會得訴請法院命其給付應繳之金額
    及遲延利息。公寓大廈管理條例第18條第1項、第21條分別
    定有明文。
(二)經查，兩造之爭執在於被告建物所有權中之共有部分得否算
    入管理費以坪數為計之計算。觀諸社區規約第22條第5項規
    定，關於管理經費之收支、管理，授權管理委員會以經區分
    所有權人會通過之管理費訂定「管理經費收支辦法」，而依
　　該管理經費收支辦法，其第2條規定：「…。2.管理費：不論
    已、未遷入戶，其區分所有權人均應按下列標準繳納管理費
    ，按權狀面積計每坪每月50元（依108年第22 屆區分所有權
    人會議決議）（單位：新台幣/元，不足一坪之餘數以：0.5
    坪計算，0.55～0.99坪按一坪計算)。」等內容（見本院卷第
    23、19頁），可知原告社區管理費之收取，係以權狀面積為
    計，而權狀上所記載之面積，除建物標示之建物面積外，亦
    記載共有部分面積，此觀卷附被告房屋之土地建物查詢資料
    自明（見本院卷第39頁），就此，原告依據上開規約授權之
    管理經費收支辦法就房屋權狀之共有部分收取管理費，即屬
    有據。此外，另依社區規約第26條規定授權管理委員會訂定
    之管理費催繳管理辦法第4、5條規定，逾期未繳交管理費得
    請求5％滯納金及所生訴訟費用、律師費用及一切其他損失，
    故原告請求滯納金與存證信函費用，亦屬有據。
(三)再者，系爭房屋之建物面積及共用部分面積合計為145.88平
    方公尺即約44.12坪，並依上開管理經費收支辦法之規定，
    不足1坪之餘數以0.5坪計算，則為44.5坪，與原告主張之坪
    數相符，是原告請求之管理費其計算基準並無錯誤。本件原
    告主張被告為系爭房屋之所有權人，其自110年1月起至111
    年3月止，有7,125元管理費未繳，及5％滯納金285元、存證
    信函費用93元未給付之事實，已據其提出存證信函、購買票
    品證明單等件為證，且為被告所不爭執，堪信為真。基此，
    原告請求被告給付積欠之管理費7,125元、5％滯納金285元、
    存證信函費用93元，即屬有據。惟利息請求部分，滯納金本
    質即為遲延利息，不得再加計複利，其餘管理費本金之計息
    則屬可採。
(四)至被告雖以前詞置辯，惟漏未收取與不得收取，二者有異，
    原告之就共有部分收取管理費既屬有據，尚不因原告於109
    年間之管理費未經收取共有部分，即失其110年及其後之收
    取依據。被告對此規約授權如有反對意見，宜於區權會中提
    案討論修改授權內容或修改辦法。再者，AB棟與CD棟之停車
    方式，涉及停車位管理方式，宜於區權會中提案討論停車辦
    法，以此區別收費，並無依據。
四、從而，原告依上開法律關係，訴請：㈠被告應給付原告7,410
    元（計算式：7,125＋285＝7,410），及其中7,125元自起訴狀
    繕本送達翌日即111年6月11日（見本院卷第47頁）起至清償
    日止，按週年利率5％計算之利息；㈡被告應給付原告93元，
    為有理由，應予准許，逾此範圍，則無理由，應予駁回。
五、本件原告勝訴部分係就民事訴訟法第436條之8第1項適用小
    額程序所為被告敗訴之判決，依同法第436條之20之規定，
    應依職權宣告假執行，並依職權確定訴訟費用額為1,000元
    （第一審裁判費），應由被告負擔。
中　　華　　民　　國　　111 　年　　9 　　月　　8 　　日
                  士林簡易庭  法  官  楊峻宇
以上為正本係照原本作成。
如不服本判決，應於送達後20日內，向本院提出上訴狀並應記載
上訴理由，表明關於原判決所違背之法令及其具體內容與依訴訟
資料可認為原判決有違背法令之具體事實，如於本判決宣示後送
達前提起上訴者，應於判決送達後20日內補提上訴理由書（須附
繕本）。
中　　華　　民　　國　　111 　年　　9 　　月　　8 　　日
                              書記官  蘇彥宇